【裁判字號】    97,易,991
【裁判日期】    970623
【裁判案由】    傷害等
【裁判全文】
臺灣板橋地方法院刑事判決               97年度易字第991號
公  訴  人  臺灣板橋地方法院檢察署檢察官
被      告  乙○○
上列被告因恐嚇案件，經檢察官提起公訴（97年度偵字第2473號
），本院判決如下：
    主  文
乙○○以加害身體之事，恐嚇他人致生危害於安全，處拘役貳拾
日，如易科罰金，以新台幣壹仟元折算壹日。緩刑貳年。
    事  實
一、緣乙○○為位在台北縣林口鄉○○○路○ 段66號「歡喜樓第
    一期」社區住戶，甲○○則為該社區管理委員。乙○○因其
    停放在社區停車場之車輛迭遭不明人士破壞而心生不滿，並
    懷疑係甲○○所為，適該社區管理委員會於民國96年9 月1
    日晚間在地下室旁會議室召開例行會議，乙○○遂於該日晚
    間9 時許前往會議室，質問甲○○，並與甲○○發生口角，
    二人並因而互毆成傷（二人所涉傷害部分均據撤回告訴，另
    為不受理判決）。嗣經在場其他管理委員勸阻，二人始離開
    會議室。詎乙○○餘怒未消，遂基於恐嚇之犯意，對甲○○
    恫稱：「以後看到你一次就要打你一次」等加害身體之事，
    對甲○○施加恐嚇，致生危害於安全。
二、案經甲○○訴由臺北縣政府警察局新莊分局報告臺灣板橋地
    方法院檢察署偵查起訴。
    理  由
一、訊據被告乙○○於本院審理中固不否認曾於96年9月1日晚間
    9時許，在會議室外稱：「以後看到你一次就要打你一次」
    等語，然矢口否認有恐嚇犯意，辯稱：其並非針對甲○○施
    加恫嚇云云。經查：證人丙○○於本院審理中具結證稱：「
    在散會的時候，乙○○有說『以後看到你一次就要打你一次
    』，那時大家已經把乙○○和甲○○拉開了，要回到一樓搭
    電梯，乙○○看到甲○○就這樣對他說，甲○○聽到就很生
    氣」等語（見97年6 月4 日審判筆錄第7 頁）。而證人即在
    場之管理委員賴榮富、陳同見於偵查中亦具結證稱：「乙○
    ○有恐嚇甲○○，但他是針對在場所有人，說我看到你們一
    次就打一次」等語（見偵查卷第27頁）。由上開證人所述，
    可見被告乙○○即係對於告訴人甲○○施加恐嚇甚明，即便
    仍有其他管理委員在場，亦無解於被告乙○○恐嚇之犯行成
    立。是被告乙○○所辯並非可採，本件被告恐嚇犯行事證明
    確，堪予認定。
二、核被告乙○○所為，係犯刑法第305 條之恐嚇危害安全罪。
    爰審酌被告並無前科，素行良好，觀之卷附臺灣高等法院被
    告前案紀錄表可知。其因車輛屢遭破壞心生不滿，而與甲○
    ○發生口角及肢體衝突，嗣心生恐嚇之意等犯罪動機、目的
    、手段，並考量被告恫嚇甲○○，致甲○○生活安全感遭受
    威脅等犯罪所生危害程度，與被告已與甲○○達成和解，此
    有臺北縣林口鄉調解委員會調解書1 件在卷可查，足認被告
    犯罪後態度良好等一切情狀，爰量處如主文所示之刑，並諭
    知易科罰金折算標準。再被告前未曾受有期徒刑之宣告，此
    觀之前述前案紀錄表即明，其因一時失慮，致罹刑章，然已
    與告訴人甲○○達成和解，足見其深具悔意，經此教訓當知
    警惕，信無再犯之虞，因認對其所宣告之刑以暫不執行為適
    當，爰依刑法第74條第1 項第1 款之規定，宣告緩刑2 年，
    以啟自新。
據上論斷，應依刑事訴訟法第299 條第1 項前段，刑法第305 條
、第41條第1 項前段、第74條第1 項第1 款，刑法施行法第1條
之1 ，判決如主文。
本案經檢察官馬凱蕙到庭執行職務。
中    華    民    國    97    年    6     月    23    日
                  刑事第十四庭  法  官  汪怡君
上列正本證明與原本無異。
如不服本判決，應於送達後十日內敘明上訴理由，向本院提出上
訴狀。
                                書記官  李郁禎
中    華    民    國    97    年    6     月    23    日
附錄本案論罪科刑法條全文：
中華民國刑法第305條
以加害生命、身體、自由、名譽、財產之事，恐嚇他人致生危害
於安全者，處二年以下有期徒刑、拘役或三百元以下罰金。


司法院資訊處製作；財團法人民間司法改革基金會備份。
